最高法院刑事判決　　　　　　一○○年度台上字第二九六四號
上　訴　人　吳水源
　　　　　　吳敏雄
上列上訴人等因偽造有價證券等罪案件，不服台灣高等法院台中
分院中華民國一００年三月十五日第二審判決（一００年度上訴
字第六五號，起訴案號：台灣台中地方法院檢察署九十八年度偵
字第二六七四五、二九四七七號，九十九年度偵字第二六四一、
四二一八、四四七四、六九七０、七九五七號），提起上訴，本
院判決如下：
    主  文
上訴駁回。
    理  由
壹、吳水源部分
按刑事訴訟法第三百七十七條規定，上訴於第三審法院，非以判
決違背法令為理由，不得為之。是提起第三審上訴，應以原判決
違背法令為理由，係屬法定要件。如果上訴理由書狀並未依據卷
內訴訟資料，具體指摘原判決不適用何種法則或如何適用不當，
或所指摘原判決違法情事，顯與法律規定得為第三審上訴理由之
違法情形，不相適合時，均應認其上訴為違背法律上之程式，予
以駁回。本件原審審理結果，認為上訴人吳水源有如原判決事實
欄一之(二)、(三)所載行使偽造私文書與一之(六)所示偽造本票等犯行
明確，因而撤銷第一審關於偽造有價證券部分科刑之判決，改判
仍論處吳水源共同犯偽造有價證券罪刑，及維持第一審論處吳水
源共同犯行使偽造私文書二罪刑之判決，駁回檢察官及吳水源該
部分在第二審之上訴，已詳其調查證據之結果及憑以認定犯罪
事實之心證理由。查吳水源就其所參與之上開犯罪事實，業已坦
承不諱，原判決綜核證人即上訴人吳敏雄（共同正犯）之供詞，
及案內全部證據資料，憑以判斷說明吳水源應吳敏雄之託，在定
金收據、新台幣十四萬元收據、收款意願書等私文書之收款人欄
，及有價證券本票上之發票人欄，由吳水源偽簽「黃桐安」之簽
名於其上，顯然參與偽造私文書及偽造本票之構成要件行為，參
酌吳水源於第一審供稱：吳敏雄前後要求其多次以「黃桐安」名
字書立，每次都說是要拿給別人看，沒有說要給誰看及為何要簽
那麼多份等語，亦可徵吳水源於各該文書偽簽姓名時即知吳敏雄
意在行使，縱認未能確知吳敏雄持以各該文書詐騙，至多僅認並
非吳敏雄所為詐欺犯行之正犯或幫助犯，尚難認吳水源就行使偽
造私文書、偽造有價證券部分係幫助犯等情，所為論述並無違經
驗與論理法則，不容任意指摘。原判決依確定之事實，論處其犯
行使偽造私文書及偽造有價證券各罪刑，其適用法則並無違誤。
上訴意旨置原判決所為明白論斷於不顧，仍持已為原判決指駁之
陳詞再事爭辯，或對於事實審法院取捨證據與自由判斷證據證明
力之職權行使，徒以自己之說詞，任意指為違法，或單純為事實
上枝節性之爭辯，要與法律規定得為第三審上訴理由之違法情形
，不相適合。其上訴違背法律上之程式，應予駁回。
貳、吳敏雄部分
查第三審上訴書狀，應述上訴之理由，其未述者，得於提起
上訴後十日內補提理由書於原審法院，已逾上述期間，而於第三
審法院未判決前仍未提出上訴理由書狀者，第三審法院應以判決
駁回之，刑事訴訟法第三百八十二條第一項、第三百九十五條後
段規定甚明。本件上訴人吳敏雄因偽造有價證券等罪案件，於民
國一００年三月二十五日提起上訴，其中偽造有價證券、行使偽
造私文書部分，並未述理由，迄今逾期已久，於本院未判決前
仍未提出，依上開規定，其此部分之上訴自非合法，應予駁回。
至與行使偽造私文書有裁判上一罪關係、不得上訴第三審之詐欺
取財部分所提起之上訴，亦應併予駁回。
據上論結，應依刑事訴訟法第三百九十五條，判決如主文。
中    華    民    國  一○○  年    六    月    二    日
                      最高法院刑事第十一庭
                          審判長法官  賴  忠  星  
                                法官  呂  丹  玉  
                                法官  吳      燦  
                                法官  蔡  名  曜  
                                法官  葉  麗  霞  
本件正本證明與原本無異
                                      書  記  官  
中    華    民    國  一○○  年    六    月    八    日
                                                      v